---
output: github_document
---

<!-- README.md is generated from README.Rmd. Please edit that file -->

```{r, include = FALSE}
knitr::opts_chunk$set(
  collapse = TRUE,
  comment = "#>",
  fig.path = "man/figures/README-",
  out.width = "100%"
)
```

# continentesBR

<!-- badges: start -->
<!-- badges: end -->

O objetivo deste pacote é adquirir os dados contidos em páginas da Wikipedia,
BrasilEscola e SportHistoire e, então, disponibilizar de forma acessível para quem
quiser uma tabela limpa rapidamente.

## Instalação

Você pode instalar a última versão do pacote continentesBR através do seguinte código:

``` r
# install.packages("remotes")
remotes::install_github("brunomontezano/continentesBR")
```

## Exemplo

Este é o exemplo de uso da única função presente na versão atual do pacote:

```{r example}
# Caso prefira não carregar o pacote, utilizar como continentesBR::gerar_tabela()
library(continentesBR)
gerar_tabela()
```

Com os dados adquiridos, podemos exportar para quaisquer arquivos desejados ou também
realizar qualquer manipulação posterior que se faça necessária:

```{r}
library(magrittr)
gerar_tabela() %>%
  dplyr::count(continente) %>% 
  ggplot2::ggplot() +
  ggplot2::aes(x = continente, y = n, fill = as.factor(continente)) +
  ggplot2::geom_col() +
  ggplot2::theme_minimal() +
  ggplot2::theme(legend.position = "none") +
  ggplot2::labs(x = "Continente", y = "Número de países") +
  ggplot2::coord_flip()
```
